# 进项税转出的会计处理

提问人：song2003921 时间：2017-11-14 14:15:52
A公司以生产销售军工免税产品为主，有少量民品。假设原材料采购时A不能合理划分用于免税或非免税产品。当地税务局要求进项税票必须取得的当月进行认证，已经转出的进项税不得再转回。 目前A每个月采购原材料的进项税转出的处理方法是，转出金额=当月进项税的增量*当月免税产品的收入/当月收入总额（这是增值税暂行条例实施细则的方法），转出的进项税直接计入主营业务成本。这是很多企业的流行做法， 2017 年注会税法教材 87 页的举例也是这样处理。
我觉得如果当月采购的原材料全部生产领用并且产品全部销售，上述处理没问题，但如果当月有未完全耗用销售的原材料，则转出计入主营成本就有问题了，因为实物流与价值流脱节了。举例（数据不一定严谨，只为说明方便）：当月进项税新增 100 万元（数量 10万件），当月军品销售 30 万元（材料耗用 1 万件），民品销售 10 万元（假设 2 类毛利率都是50%），则按照A的方法进项税转出到主营业务成本 100 30/ （ 30+10 ） =75 万元，军品的主营业成本 =30 50%+75=90万元。 9 万件材料还在仓库，但其一部分成本已经进利润表了，明显是不合理的。我认为材料的进项税转出应该应该计入原材料的成本，随着耗用、销售同步转入主营业务成本。
类似的，采购生产设备的进项税，也采用当月军品收入/总收入的比例转入设备原值。
请问我的理解是否正确？

回答人：chenyiwei
你的意见在理论上有一定合理性，但实际操作过于复杂，还可能影响成本核算流程，以及导致期末存货价值增加从而增大减值风险。
因此一般实际操作中不会这样做。